【裁判字號】    97,易,500
【裁判日期】    971006
【裁判案由】    竊盜
【裁判全文】
臺灣屏東地方法院刑事判決               97年度易字第500號
公  訴  人  臺灣屏東地方法院檢察署檢察官
被      告  甲○○
                    （現在臺灣屏東監獄竹田分監執行中）
上列被告因竊盜案件，經檢察官提起公訴（97年度偵字第2302號
），被告於本院準備程序進行中，就被訴事實為有罪之陳述，經
本院告知簡式審判程序意旨，並聽取公訴人及被告之意見後，本
院合議庭裁定由受命法官獨任依簡式審判程序審理，並判決如下
：
    主  文
甲○○共同竊盜，累犯，處有期徒刑捌月。
    事  實
一、甲○○前因殺人未遂、肅清煙毒條例及違反麻醉藥品管理條
    例等案件，經法院定應執行刑8 年4 月確定，於民國83年3
    月11日入監服刑，刑期至91年3 月13日止，嗣於85年10月24
    日假釋付保護管束，於保護管束期間內，再犯搶奪及違反麻
    醉藥品管理條例案件，分別經法院撤銷假釋及判處有期徒刑
    1 年、10月確定，於87年4 月24日入監並接續執行殘刑，於
    92年1 月27日假釋出監；其間又因違反毒品危害防制條例案
    件，分別經裁定送強制戒治及判決定執行刑為有期徒刑8 月
    確定，強制戒治部分於92年12月8 日停止戒治出所，徒刑部
    分入監服刑，並撤銷上開假釋合併執行殘刑，於96年1 月8
    日縮刑期滿執行完畢。詎其仍不知悔改，竟與乙○○（已於
    97年7 月7 日經本院審結）共同意圖為自己不法之所有，基
    於竊盜之犯意聯絡，於97年3 月11日上午11時30分許，共同
    騎乘車牌號碼577-CDU 號重型機車，前往屏東縣萬丹鄉社口
    村新厝18之1 號丙○○所有之豬舍處，趁四下無人之際，相
    偕進入該豬舍內，以徒手之方式竊取放置於該處之鐵板2 塊
    、三大興牌抽水馬達1 具，得手後以上開機車載運至屏東縣
    萬丹鄉○○段974 地號某資源回收場（起訴書誤載為被告等
    人於97年3 月11日上午11時30分、中午12時30分許，接續分
    兩趟遂行竊盜及往返銷贓，惟業經公訴人當庭更正如上），
    由該處不知情之陳春雄收購後，與乙○○朋分得款並花用殆
    盡。嗣於97年3 月11日中午12時45分許，在屏東縣萬丹鄉○
    ○村○○道路上，為警發現上開機車前座椅處有異常之鐵鏽
    痕跡，經盤查後而悉上情。
二、案經屏東縣政府警察局屏東分局報告臺灣屏東地方法院檢察
    署檢查官偵查起訴。
    理  由
一、本件被告甲○○所犯係死刑、無期徒刑或最輕本刑為3 年以
    上有期徒刑以外之罪，亦非屬臺灣高等法院管轄第一審之案
    件，其於準備程序中就被訴事實為有罪之陳述，經本院告知
    簡式審判程序之旨，並聽取當事人意見後，經本院合議庭依
    刑事訴訟法第273 條之1 第1 項規定裁定由受命法官獨任進
    行簡式審判程序。又簡式審判程序之證據調查，依刑事訴訟
    法第273 條之2 規定，不受同法第159 條第1 項審判外陳述
    排除之限制；再被告對於卷內各項證據亦不爭執證據能力，
    復無事證顯示有何違法取得或類此瑕疵之情，故卷內所列各
    項證據，自得作為證據，合先敘明。
二、上揭事實，業據被告甲○○迭於警詢及本院審理時坦承不諱
    ，亦與同案被告乙○○所述情節互核一致，復經證人即被害
    人丙○○、證人陳春雄於警詢時證述明確（見警卷第15、18
    頁），此外，並有贓物認領保管單1 紙及照片6 張在卷可稽
    （見警卷第27、36-37 頁）。從而，被告前揭自白堪認與事
    實相符，可以採信。本件事證明確，被告上揭犯行已堪認定
    ，應予依法論科。
三、核被告甲○○所為，係犯刑法320 條第1 項竊盜罪。又被告
    甲○○與同案被告乙○○就上開行為，有犯意聯絡及行為分
    擔，為共同正犯。查被告有如事實欄所載之刑之執行情形，
    有臺灣高等法院被告前案紀錄表1 份在卷可考，其受有期徒
    刑執行完畢後，5 年以內故意再犯本件有期徒刑以上之罪，
    為累犯，應依刑法第47條第1 項規定，加重其刑。爰審酌被
    告正值青壯，非無謀生能力，卻不思以正當手段獲取財物，
    竟圖不勞而獲為竊盜犯行，且其前有竊盜前科，猶不思悔悟
    仍犯下本件犯行，所為非是，並衡犯罪之動機、目的、手段
    、犯後坦然面對刑責之態度及所竊取財物之價值等情，量處
    如主文所示之刑，以示懲儆。
據上論斷，應依刑事訴訟法第273 條之1 第1 項、第299 條第1
項前段，刑法第320 條第1 項、第28條、第47條第1 項、刑法施
行法第1 條之1 第1 項、第2 項前段，判決如主文。
本案經檢察官許大偉到庭執行職務。
中    華    民    國    97    年    10     月    6    日
                  刑事第四庭  法  官  江振源
以上正本證明與原本無異。
如不服本判決，應於判決送達後10日內向本院提出上訴狀（應附
繕本），其未敘述上訴理由者，應於上訴期間屆滿後20日內補提
理由書狀於本院，上訴於臺灣高等法院。
中    華    民    國    97    年    10    月     7    日
                              書記官  潘豐益
附錄本判決論罪科刑法條：
刑法第320條第1項
意圖為自己或第三人不法之所有，而竊取他人之動產者，為竊盜
罪，處五年以下有期徒刑、拘役或五百元以下罰金。


司法院資訊處製作；財團法人民間司法改革基金會備份。
